臺灣彰化地方法院刑事判決　　　　　　　 96年度易字第786號
公　訴　人　臺灣彰化地方法院檢察署檢察官
被　　　告　丙○○
上列被告因竊盜案件，經檢察官提起公訴（96年度偵字第4491號
），本院判決如下：
    主  文
丙○○攜帶兇器竊盜，處有期徒刑肆月，扣案之扳手壹支沒收；
又攜帶兇器竊盜，處有期徒刑伍月，扣案之扳手壹支沒收。應執
行有期徒刑捌月，扣案之扳手壹支沒收。
    犯罪事實
一、丙○○前於民國93年間因竊盜案件，經本院以94年度易字第
    118 號刑事判決判處有期徒刑7 月，經上訴由臺灣高等法院
    臺中分院於94年5 月11日以94年度上易第465 號刑事判決駁
    回上訴且緩刑2 年，並於94年6 月13日確定（未構成累犯）
    。詎其竟不知悔改，復於前揭緩刑期間內，各基於意圖為自
    己不法所有之犯意，分別於下列時、地為竊盜犯行：
  (一)於96年4 月30日下午2 時許，騎乘機車途經彰化縣溪湖鎮○
    ○路○段中竹橋旁，適見彰化縣溪湖鎮公所（起訴書誤載為
    中竹里）所有設置、保管之水溝護欄底座白鐵片，竟持其自
    己所有客觀上具危險性而足為兇器之扳手1 支，將水溝護欄
    底座白鐵片之螺絲鬆脫而竊取前揭水溝護欄底座白鐵片10片
    （價值約新臺幣（下同）450 元），得手後騎乘機車離去。
  (二)於96年4 月30日下午2 時40分，騎乘機車途經彰化縣溪湖鎮
    ○○路與埔港路口處，適見彰化縣溪湖鎮公所（起訴書誤載
    為中山里）所有設置、保管之水溝護欄底座白鐵片，竟另行
    起意，持其自己所有客觀上具危險性而足為兇器之前揭扳手
    1 支，將水溝護欄底座白鐵片之螺絲鬆脫而竊取前揭水溝護
    欄底座白鐵片21片（價值約新臺幣（下同）850 元），得手
    後騎乘機車離去，並於96年4 月30日晚上7 時許，騎乘機車
    將上揭白鐵片共計31片，攜至設於彰化縣溪湖鎮○○路之「
    守信行資源回收場」，出售予不知情之陳蜜，得款1,350 元
    花用完畢。嗣經警方於96年5 月1 日下午1 時30分，執行巡
    邏勤務且盤查丙○○時，經丙○○表示未帶身分證件，並同
    意至警局調查身分時，丙○○於犯罪未發覺前，主動向該管
    公務員自首上開2 次竊盜犯行，而接受裁判，並扣得丙○○
    主動提出前開扳手1 支。
二、案經丙○○自首由彰化縣警察局溪湖分局報請臺灣彰化地方
    法院檢察署檢察官偵查起訴。
    理  由
一、程序部分：按被告以外之人於審判外之陳述，雖不符前4 條
    之規定，而經當事人於審判程式同意作為證據，法院審酌該
    言詞陳述或書面陳述作成時之情況，認為適當者，亦得為證
    據。當事人、代理人或辯護人於法院調查證據時，知有第15
    9 條第1 項不得為證據之情形，而未於言詞辯論終結前聲明
    異議者，視為有前項之同意，刑事訴訟法第159 條之5 定有
    明文。立法意旨在於傳聞證據未經當事人之反對詰問予以核
    實，原則上先予排除，惟若當事人已放棄詰問或未聲明異議
    ，基於證據資料愈豐富，愈有助於真實發現之理念，且強化
    言詞辯論主義，法院自可承認該傳聞證據例外擁有證據能力
    。經查，證人陳蜜、證人即中竹里里長乙○○、中山里里長
    甲○○分別於警詢中陳述（參見偵查卷宗第10頁至第16頁）
    ，雖均係被告以外之人於審判外之陳述，性質上屬傳聞證據
    ，惟經檢察官、被告均同意作為證據，又本院審酌該言詞陳
    述作成時之情況，並查無其他不法之情狀，足認為得為本案
    之證據，依刑事訴訟法第159 條之5 之規定，有證據能力。
二、訊據被告對其於上揭時、地，分別竊盜2 次之事實，於警詢
    、偵訊及本院審理時，均坦承不諱，核與證人陳蜜於警詢中
    陳述（參見偵查卷宗第10頁至第11頁）；證人即中竹里里長
    乙○○、中山里里長甲○○分別警詢及本院審理中具結證述
    內容大致相符（參見偵查卷宗第12頁至第16頁；本院96年6
    月20日審判筆錄），且有彰化縣舊貨、資源回收業者收受物
    品登記簿1 紙、贓物認領保管單2 紙、現場照片5 張、彰化
    縣政府營利事業登記證影本1 紙（參見偵查卷宗第21頁至第
    26頁、第28頁）、彰化縣溪湖鎮公所96年6 月13日彰溪漢建
    字第0960007387號函1 紙（參見本院卷宗）附卷可佐，核屬
    相符，足認被告上開自白，確與事實相符，本案事證明確，
    被告上揭犯行，均堪認定。
三、經查：
  (一)按刑法第321 條第1 項第3 款之攜帶兇器竊盜罪，係以行為
    人攜帶兇器竊盜為其加重條件，此所謂兇器，其種類並無限
    制，凡客觀上足對人之生命、身體、安全構成威脅，具有危
    險性之兇器均屬之，且祇須行竊時攜帶此種具有危險性之兇
    器為已足，並不以攜帶之初有行兇之意圖為必要。螺絲起子
    為足以殺傷人生命、身體之器械，顯為具有危險性之兇器（
    最高法院79年臺上字第5253號判例要旨參照）。經查，扣案
    之扳手1 支，長度約38公分，前端為活動尖嘴狀，尾端成圓
    鈍器狀，係金屬等情，業經本院勘驗屬實（參見本院96年6
    月20日勘驗筆錄），並有扣案物品照片1 紙（參見偵查卷宗
    第26頁）在卷可查。是被告持扣案之前揭扳手1 支且前端為
    活動尖嘴狀，尾端成圓鈍器狀，無論被告主觀上是否旨在行
    兇，抑僅便利行竊，然在客觀上顯具有行兇之危險性，自屬
    兇器之一種，其攜帶而犯前揭犯罪事實欄一(一)(二)所示之竊盜
    罪，均應成立刑法第321 條第1 項第3 款之罪。
  (二)另按刑法上竊盜罪既遂未遂區分之標準，係採權力支配說，
    即行為人將竊盜之客體，移入一己實力支配之下者為既遂，
    若著手於竊盜，而尚未脫離他人之持有，或未移入一己實力
    支配之下者，則為未遂（最高法院84年度臺上字第2256號判
    決要旨參照）。被告就犯罪事實欄一(一)(二)部分，均已將竊盜
    之客體移入一己實力支配之下，應屬竊盜既遂。
四、核被告就犯罪事實欄一(一)(二)部分所為竊盜行為，均係犯刑法
    第321 條第1 項第3 款之加重竊盜既遂罪。被告所犯上開2
    罪，犯意各別，行為互異，應分論併罰。再被告於有偵查犯
    罪權限之公務員尚未發覺其上揭2 次竊盜犯行前，先後主動
    向該管公務員自首，其上揭竊盜犯行而接受裁判等情，業有
    被告之警詢筆錄各1 份在卷可查，爰均依刑法第62條前段規
    定減輕其刑。爰審酌被告正值青壯年，貪慾圖利，不思以合
    法正當途徑賺取所得，且其前於93年間因竊盜案件，經本院
    以94年度易字第118 號刑事判決判處有期徒刑7 月，經上訴
    由臺灣高等法院臺中分院於94年5 月11日以94年度上易第46
    5 號刑事判決駁回上訴且緩刑2 年，並於94年6 月13日確定
    （未構成累犯）等情，此有臺灣高等法院被告前案紀錄表、
    臺灣彰化地方法院檢察署刑案資料查註紀錄表各1 份存卷可
    考，其不知悔改，另於前揭緩刑期間內，竟以持客觀上具危
    險性而足為兇器之前揭扳手而竊盜之手段，竊取之上揭公有
    財物，理應從重量刑，然本院參酌被告犯後坦承犯行且態度
    良好，所竊物品，業經被害人之管理人均取回，對被害人所
    生損害等其他一切情狀，各量處如主文所示之刑，並定其應
    執行之刑。至扣案之前揭扳手1 支，係被告所有持以行竊之
    物等情，業據被告於本院審理中供明在卷，爰依刑法第38
    條第1 項第2 款規定併宣告沒收。
據上論斷，應依刑事訴訟法第299 條第1 項前段，刑法第321 條
第1 項第3 款、第62條前段、第38條第1 項第2 款、第51條第5
款，判決如主文。
本案經檢察官吳芙如到庭執行職務。
中　　華　　民　　國　　96　　年　　6 　　月　　27　　日
                  刑事第八庭      法　官  唐中興
以上正本證明與原本無異。
如不服本判決，應於判決送達後10日內向本院提出上訴狀 (須附
繕本 )。
告訴人或被害人對於判決如有不服具備理由請求檢察官上訴者，
其上訴期間之計算係以檢察官收受判決正本之日期為準。
中　　華　　民　　國　　96　　年　　6 　　月　　27　　日
                                  書記官  施惠卿
附錄本案判決論罪科刑法條全文：
中華民國刑法第321條：
犯竊盜罪而有左列情形之一者，處6月以上5年以下有期徒刑：
一、於夜間侵入住宅或有人居住之建築物、船艦或隱匿其內而犯
    之者。
二、毀越門扇、牆垣或其他安全設備而犯之者。
三、攜帶兇器而犯之者。
四、結夥3人以上而犯之者。
五、乘火災、水災或其他災害之際而犯之者。
六、在車站或埠頭而犯之者。
前項之未遂犯罰之。
